臺灣高等法院高雄分院刑事判決　　　　 96年度上易字第405號
上　訴　人　臺灣高雄地方法院檢察署檢察官
被　　　告　甲○○
上列上訴人因被告違反著作權法案件，不服臺灣高雄地方法院96
年度易字第1045號中華民國96年3 月19日第一審判決（起訴案號
：臺灣高雄地方法院檢察署96年度偵字第3431號），提起上訴，
本院判決如下：
     主  文
上訴駁回。
     理  由
一、公訴意旨係以：被告甲○○明知未得音樂著作權人之同意，
    竟於民國94年1 月間，在高雄市○○路咖啡店內，架設「哈
    拉網路社區論壇」，提供音樂歌曲下載連結（詳如該論壇歌
    曲清冊所示），使不特定人得以上網下載音樂，以此方式公
    開傳輸前述音樂歌曲，侵害他人之著作財產權，嗣於95年11
    月28日（聲請簡易判決處刑書誤載為29日）經警搜索查獲，
    因認被告涉犯著作權法第92條之罪嫌等語。
二、按已經提起公訴或自訴之案件，在同一法院重行起訴者，應
    諭知不受理之判決，並得不經言詞辯論為之，刑事訴訟法第
    303 條第2 款、第307 條分別定有明文。
三、查本件被告甲○○前同因自90年9 月間至95年5 月18日間架
    設論壇網站提供他人BT檔案連結下載BT檔案之違反著作權法
    事實，經台灣高雄地方法院檢察署檢察官認涉有同法第91條
    第1 項、第92條幫助公開傳輸、重製罪嫌，而以95年度偵字
    第14202 號起訴書提起公訴，並於95年9 月13日繫屬於原審
    法院在先，目前仍未審結，有95年度偵字第14202 號聲請簡
    易判決處刑書、原審法院95年度訴字第3202號裁定、本院96
    年3 月1 日96年度抗字第20號刑事裁定在卷可稽；而本件被
    告被訴之犯罪時間則係自94年1 月間起至95年11月28日止，
    其犯罪行為方式，亦係架設社區論壇供他人連結下載音樂之
    違反著作權法第92條罪嫌，足見兩者犯罪時間重覆，且犯罪
    構成要件相同，手法亦相同。再者，被告之前開犯罪方式，
    係於網路上架設網站，而供他人點選連結進入其網站以便下
    載其內音樂，從而其網站自須經常於開放狀態，故其犯罪自
    具有反覆延續實行之性質；則其所犯上開二罪間，應屬學理
    上所謂集合犯關係，而為同一案件。是以，公訴人就與上開
    犯罪事實同一案件之本件於96年2 月5 日提起公訴，並於96
    年3 月8 日繫屬於為同一法院之原審法院在後，原審因而不
    經言詞辯論，為諭知不受理之判決，核無不合。公訴人上訴
    意旨認前開二罪不具有集合犯之關係，及無證據證明被告於
    95 年11 月28日被查獲時，仍有公開傳輸行為，惟本件被告
    於95 年11 月28日被查獲時，其所架設之網站仍然存在，並
    得連結進入以點選下載音樂，有該網站之列印資料可參（見
    警卷），公訴人之上訴理由顯與卷內資料不符，是本件上訴
    為無理由，應予駁回，並不經言詞辯論為之。
據上論斷，應依刑事訴訟法第372條、第368條，判決如主文。
中　　華　　民　　國　　96　　年　　5 　　月　　30　　日
                  刑事第三庭    審判長法  官　周賢銳
                                      法  官  謝宏宗
                                      法  官  黃仁松
以上正本證明與原本無異。
本判決不得上訴。
中　　華　　民　　國　　96　　年　　5 　　月　　30　　日
　　　　　　　　　　　　　　　　　　　書記官　馬蕙梅
